臺灣臺東地方法院刑事判決　　　　　　　　　　　　　　九十四年度訴緝字第三號
　　公　訴　人　臺灣臺東地方法院檢察署檢察官
　　被　　　告　乙○○
右列被告因違反毒品危害防制條例案件，經檢察官提起公訴（九十三年度毒偵字第一
九四號），因被告於準備程序中自白犯罪，經本院合議庭裁定本件改由受命法官獨任
進行簡式審判程序，茲判決如左：
    主  文
乙○○連續施用第一級毒品，累犯，處有期徒刑拾月。
    事  實
一、乙○○曾於民國八十六年間因非法吸用化學合成麻醉藥品及非法販賣化學合成麻
    醉藥品案件，經本院以八十六年度訴字第四十九號分別判處有期徒刑七月、五年
    二月，並定應執行刑為五年六月，嗣經臺灣高等法院花蓮分院以八十六年度上訴
    字第三九二號就前開非法販賣化學合成麻醉藥品部分暨執行刑撤銷，而判處有期
    徒刑五年二月，並經最高法院以八十七年度台上字第一三五五號駁回被告上訴確
    定，復經臺灣高等法院花蓮分院以八十七年度聲字第七七號裁定定應執行刑為有
    期徒刑五年四月，其於八十七年四月四日入監服刑，於九十年十二月五日假釋並
    付保護管束，復於八十七年間因違反毒品危害防制條例案件，經本院以八十七年
    度毒聲字第七號裁定送觀察、勒戒後，認有繼續施用毒品之傾向後，經本院再以
    八十七年毒聲字第五九號裁定令入戒治處所施以強制戒治期滿，並經臺灣臺東地
    方法院檢察署檢察官以八十八年度戒毒偵字第三號為不起訴處分，又於九十二年
    間因違反毒品危害防制條例案件，經臺灣臺東地方法院檢察官聲請強制戒治並簡
    易判決處刑，本院於九十三年四月二十六日以九十三年度東簡字第七號判處有期
    徒刑六月確定，於九十三年六月二十四日易科罰金執行完畢，前開假釋則遭撤銷
    ，應執行殘刑有期徒刑二年六月六日，詎其猶不知悔改，竟基於施用第一級毒品
    海洛因之概括犯意，於九十三年五月十三日上午九時許起至九十四年一月八日晚
    上十一時許，在臺東縣池上鄉○○村○○路四十五號之住處、路邊或桃園友人住
    處，以針筒注射方式，連續施用第一級毒品海洛因多次，嗣經臺灣臺東地方法院
    檢察署觀護人對其採集尿液檢體送驗後，始知上情。
二、案經臺灣臺東地方法院檢察署觀護人報請臺灣臺東地方法院檢察署檢察官偵查起
    訴。
    理  由
一、按除被告所犯為死刑、無期徒刑、最輕本刑為三年以上有期徒刑之罪或高等法院
    管轄第一審案件者外，於第一次審判期日前之準備程序進行中，被告先就被訴事
    實為有罪之陳述時，審判長得告知被告簡式審判程序之旨，並聽取當事人、代理
    人、辯護人及輔佐人之意見後，裁定進行簡式審判程序，刑事訴訟法第二百七十
    三條之一第一項定有明文。經核本件被告乙○○所犯係死刑、無期徒刑、最輕本
    刑為三年以上有期徒刑以外之罪，其於準備程序中就被訴事實為有罪之陳述，經
    法官告知簡式審判程序之旨，並聽取公訴人、被告之意見後，本院爰依首揭規定
    ，合議裁定由受命法官獨任進行簡式審判程序，合先敘明。
二、右揭犯罪事實，業據被告乙○○迭於警詢及本院審理時坦承不諱，復有被告於九
    十三年五月十三日，在臺灣臺東地方法院檢察署觀護人室所採尿液經送驗，呈嗎
    啡陽性反應，有臺灣臺東地方法院檢察署觀護人報告書及受保護管束人（被告）
    尿液簡體監管紀錄表影本各一件，再送慈濟大學濫用藥物檢驗中心檢驗，亦呈嗎
    啡陽性反應，有慈濟大學濫用藥物檢驗中心檢驗總表一紙在卷可稽。又被告於八
    十七年間因違反毒品危害防制條例案件，經本院以八十七年度毒聲字第七號裁定
    送觀察、勒戒後，認有繼續施用毒品之傾向後，經本院再以八十七年毒聲字第五
    九號裁定令入戒治處所施以強制戒治期滿，並經臺灣臺東地方法院檢察署檢察官
    以八十八年度戒毒偵字第三號為不起訴處分，又於九十二年間因違反毒品危害防
    制條例案件，經臺灣臺東地方法院檢察官聲請強制戒治並簡易判決處刑，本院於
    九十三年四月二十六日以九十三年度東簡字第七號判處有期徒刑六月確定，此有
    臺灣高等法院被告全國前案紀錄表及全國施用毒品案件紀錄表各一件附卷可參。
    是以，本件事證明確，被告犯行，洵堪認定。
三、核被告所為，係犯毒品危害防制條例第十條第一項之施用第一級毒品罪。又其所
    犯上開施用第一級毒品多次行為，時間密接，犯罪構成要件相同，顯係基於概括
    犯意反覆為之，應依連續犯規定論以一罪論。被告於九十三年五月十四日起至九
    十四年一月八日晚上十一時許，在臺東縣池上鄉○○村○○路四十五號之住處、
    路邊或桃園友人住處，施用海洛因之犯行，起訴事實雖未論及，惟該部分與已起
    訴之施用第一級毒品海洛因之犯罪事實，有連續犯之裁判上一罪關係，依審判不
    可分之原則，應為起訴效力所及，本院自得併予審究，附此敘明。查被告曾因違
    反毒品危害防制條例案件，甫於九十三年六月二十四日易科罰金執行完畢，此有
    臺灣高等法院被告全國前案紀錄表一份在卷可查，其受有期徒刑之執行完畢後五
    年內，再犯本案有期徒刑以上之罪，為累犯，依法加重其刑。爰審酌被告曾因施
    用毒品已至勒戒處所觀察、勒戒及強制戒治，仍再度違反禁令施用毒品，顯見其
    戒除毒癮意志不堅，及其犯罪對身體健康所生之危害、施用毒品之次數、犯罪後
    尚能坦承犯行態度良好等一切情狀，量處如主文所示之刑。
四、另有關被告於九十四年一月八日因通緝到案，當日採尿送驗，此部分業據被告自
    承有施用第一級毒品海洛因，臺灣桃園地方檢察署亦以九十四年度毒偵字六八七
    號偵辦，並移轉管轄至臺灣臺東地方法院檢察署，然此部分因與本案起訴之施用
    第一級毒品有連續犯關係，本院業已併予審酌。
據上論斷，應依刑事訴訟法第二百七十三條之一第一項、第二百九十九條第一項前段
，毒品危害防制條例第十條第一項，刑法第十一條前段、第五十六條、第四十七條，
判決如主文。
本案經檢察官甲○○到庭執行職務
中      華      民      國    九十四    年      三      月    二十三    日
                                  臺灣臺東地方法院刑事第三庭
                                          法  官  連雅婷
右正本證明與原本無異。
如不服本判決，應於判決送達後十日內向本院提出上訴狀。（須附繕本）
「切勿逕送上級法院」
                                          書記官  蘇美琴
中      華      民      國    九十四    年      三      月    二十四    日
附記
毒品危害防制條例第十條第一項
施用第一級毒品者，處六月以上五年以下有期徒刑。
